---
title: "Logística"
subtitle: "Encontro Síncrono 04 e 05"
author: 
  - <br></br>Renata Oliveira
date: '10/02/2021'
output:
  xaringan::moon_reader:
    lib_dir: libs
    css: ["xaringan-themer.css", "slides.css"]
    nature:
      ratio: "16:9"
      highlightLines: true
      highlightStyle: solarized-light
      countIncrementalSlides: false
      slideNumberFormat: |
         <div class="progress-bar-container">
           <div class="progress-bar" style="width: calc(%current% / %total% * 100%);">
           </div>
         </div>

---

```{r child = "setup.Rmd"}
```

```{r xaringan-tile-view, echo=FALSE}
xaringanExtra::use_tile_view()
```

```{r xaringan-editable, echo=FALSE}
xaringanExtra::use_editable(expires = 1)
```

```{r xaringan-panelset, echo=FALSE, message=FALSE, warning=FALSE}
xaringanExtra::use_panelset()
xaringanExtra::style_panelset_tabs(panel_tab_font_family = "sans-serif")
```

```{r xaringanExtra-clipboard, echo=FALSE}
htmltools::tagList(
  xaringanExtra::use_clipboard(
    button_text = "<i class=\"fa fa-clipboard\"></i>",
    success_text = "<i class=\"fa fa-check\" style=\"color: #90BE6D\"></i>",
    error_text = "<i class=\"fa fa-times-circle\" style=\"color: #F94144\"></i>"
  ),
  rmarkdown::html_dependency_font_awesome()
)
```

```{r xaringan-fit-screen, echo=FALSE}
xaringanExtra::use_fit_screen()
```

```{r xaringan-extra-styles, echo=FALSE}
xaringanExtra::use_extra_styles(
  hover_code_line = TRUE,         #<<
  mute_unhighlighted_code = TRUE  #<<
)
```

```{css include=FALSE}
.panelset {
   --panel-tab-foreground: currentColor;
   --panel-tab-background: unset;
   --panel-tab-active-foreground: currentColor;
   --panel-tab-active-background: unset;
   --panel-tab-active-border-color: currentColor;
   --panel-tab-hover-foreground: currentColor;
   --panel-tab-hover-background: unset;
   --panel-tab-hover-border-color: currentColor;
   --panel-tab-inactive-opacity: 0.5;
   --panel-tabs-border-bottom: #ddd;
   --panel-tab-font-family: Sen;
   --panel-tab-background-color-active: #fffbe0;
   --panel-tab-border-color-active: #023d4d;
}

.panelset .panel-tabs .panel-tab > a {
	color: #023d4d;
}

.panelset .panel-tabs {
  font-size: 0.5rem;
}
```

class: center, middle

## Retrospecto

---

## Definições

### Logística

.midi[
.question[
“**Logística** é dispor a **mercadoria ou o serviço** certo, no **lugar** certo, no **tempo** certo e nas **condições desejadas**, ao mesmo tempo em que fornece a **maior contribuição à empresa**”. 
(Ballou, 2001)
]
]

### Gestão Cadeia de Suprimentos

.question[
.midi[
**Cadeia de suprimentos** é a estrutura consolidada e integrada, em níveis estratégico, tático e operacional, entre agentes de produção, mercadológicos, logísticos e sociedade, para que seja possível coordenar as operações de maneira a garantir a gestão orientada à logística, tendo como objetivo o _trade-off_ entre **responsividade** e **eficiência**, além de garantia de um contexto sustentável de desenvolvimento por ações **socialmente responsáveis** e **resilientes.** 
]
]

---

## Alinhamento estratégico

1. **Incertezas**

2. **Capacidades** 

3. Equilíbrio entre **responsividade** e **eficiência**.

4. **Demanda** x **oferta**

---

## Fatores-chave de desempenho

- Instalações   
- Estoques   
- Transportes   
- Informação   
- Sourcing   
- Pricing

---

## Alguns desafios da/para Logística 4.0:

.panelset[

.panel[.panel-name[Será???]

- **redução nos volumes de estoque de matéria-prima** ao longo da cadeia de suprimentos e o desenvolvimento de **fornecedores** aptos ao atendimento de pedidos seguindo as necessidades reais do negócio;
- pela **diminuição dos custos com perda de ativos e com transportes**;
- pela transformação da organização dos processos de **estocagem e armazenagem**;
]

.panel[.panel-name[Não pode ser!!!]

- por **integrar e compartilhar dados** mediante plataformas abertas;
- por **desburocratizar processos** e **obter diferenciais competitivos**;
- por **aumentar os níveis de segurança** do sistema;
- pela **identificação de problemas**, permitindo a adoção rápida e prática de soluções pertinentes;
- por proporcionar o **fluxo de informações, serviços e produtos.**

]

.panel[.panel-name[Vamos conseguir?]

- **digitalização**
- **virtualização dos processos**
- **conectividade** e **visibilidade** (visão)
- **transparência de processos e atuação** (entendimento)
- **capacidade preditiva** (estar preparado) e 
- **adaptabilidade** ao sistema (otimização).
]
]

[Fonte](https://www.grupotpc.com/blog/logistica-4-0/) 

.center[
**RESILIÊNCIA? RESPONSABILIDADE? BEM ESTAR?**
]

---

class: center, middle

## Desempenho logístico

---

## KPIs

KPIs (Key Performance Indicators) - um indicador de desempenho deve demonstrar claramente que ação deve ser tomada e quando deve ser tomada.

- Os indicadores não podem ser individuais. 
- Atenção para medidas conflitantes, que podem acentuar os problemas das áreas ao invés de resolvê-los.

#### Quatro elementos fundamentais para medidas de desempenho
- **Parceria** com fornecedores, clientes e pessoal interno
- **Transferência** de poder para as pessoas das pontas
- **Integração** das medidas, relatórios e melhoria de **desempenho**
- **Conexão** das medidas de desempenho à **estratégia corporativa**

---

## O que medir?

### Responsividade x eficiência

- Eficiência - uso adequado de recursos   
- Responsividade mensurada por indicadores do processo
- Responsividade conforme percepção dos clientes

---

### Instalações

**Métricas relacionadas à instalação**

.midi[
- Capacidade   
- Utilização   
- Tempo ocioso de processamento/preparação/parada   
- Custo de produção por unidade    
- Perda de qualidade   
- Tempo de fluxo/ciclo teórico de produção   
- Tempo de fluxo/ciclo médio real   
- Eficiência de tempo de fluxo   
- Variedade de produtos   
- Contribuição de volume dos 20% maiores SKUs e clientes    
- Tamanho médio de lote de produção   
- Nível de serviço de produção   
]

---

### Estoque

**Métricas relacionadas a estoque**

.midi[
- Tempo cíclico C2C
- Estoque médio 
- Giro de estoque 
- Produtos com mais de um número específico de dias de estoque
- Tamanho médio de lote de reposição
- Estoque de segurança médio
- Estoque sazonal
- Taxa de atendimento
- Fração de tempo sem estoque
- Estoque obsoleto
]

---

### Transporte

**Métricas relacionadas a transporte**

.midi[
- Custo médio de transporte de recebimento   
- Tamanho médio de recebimento   
- Custo médio de transporte de recebimento por embarque   
- Custo médio de transporte do embarque   
- Tamanho médio de embarque   
- Custo médio de transporte de envio por embarque   
- Fração transportada por modo   
]

---

### Informação

**Métricas relacionadas à informação**

.midi[
- Horizonte de previsão   
- Frequência de atualização   
- Erro de previsão    
- Fatores sazonais   
- Fatores sazonais   
- Razão entre variabilidade da demanda e variabilidade do pedido   
]

---

### Sourcing

**Métricas relacionadas a Sourcing**

.midi[
- Dias pendentes de contas a pagar  
- Preço médio de compra  
- Faixa de preço de compra   
- Quantidade média de compra   
- Qualidade do fornecimento   
- Tempo de execução de fornecimento   
- Percentagem de entregas de imediato   
- Confiabilidade do fornecedor   
]

---

### Precificação

**Métricas relacionadas à precificação**

.midi[
- Margem de lucro   
- Dias de vendas pendentes   
- Custo fixo incremental por pedido   
- Custo variável incremental por unidade   
- Preço médio de venda   
- Tamanho médio de pedido   
- Faixa de preço de venda   
- Faixa de vendas periódicas   
]

---

class: center, middle

## Serviço ao cliente

---

## Serviço ao cliente

Todas as atividades necessárias para receber, aceitar, processar, enviar e faturar os pedidos dos clientes, controlar para que as atividades possam ser executadas em conformidade com o planejamento e assegurar-se que o cliente está satisfeito. O objetivo do serviço ao cliente é **CRIAR VALOR** para o cliente.

Os diferenciais competitivos nas operações logísticas são:

- Vantagem em CUSTO    
- Vantagem em VALOR


---

### Redução de custo
- Realizando uma boa gestão de estoques   
- Otimizando processos   
- Melhorando a produtividade   
- Introduzindo novas tecnologias   
- Otimizando recursos   
- Através da negociação com fornecedores   
- Utilizando modais alternativos   
- Otimizando utilização de espaços / transporte   

---

### Agregação de valor
- Disponibilizando o produto no momento desejado   
- Fazendo entregas rápidas   
- Sendo consistente nas entregas ao cliente   
- Aumentando a frequência de entrega   
- Tornando fácil o processo de compras   
- Disponibilizando informações confiáveis em tempo real   
- Oferecendo flexibilidade; local entrega, horário, embalagem, serviços especiais   
- Corrigindo rapidamente qualquer erro, ou reagindo a eventos não esperados   

---

> #Não há nenhum valor no produto ou serviço até estar nas mãos do cliente ou consumidor.

---

## Atividades da semana

- Atividade da semana passada   
    - Indicadores de desempenho x percepção do cliente   
    - logística reversa   

- Projeto 1

---

class: center, middle

.larger[
**DÚVIDAS?**
]
